【裁判字號】    99,抗,845
【裁判日期】    990722
【裁判案由】    不服羈押
【裁判全文】
臺灣高等法院刑事裁定                   99年度抗字第845號
抗  告  人
即  被  告  甲○○
選任辯護人  王宏濱律師
上列抗告人因槍砲彈藥刀械管制條例等案件，不服臺灣板橋地方
法院99年度訴字第2142號，中華民國99年7月5日羈押裁定，提起
抗告，本院裁定如下：
    主  文
抗告駁回。
    理  由
一、抗告人即被告甲○○因槍砲彈藥刀械管制條例等案件，經檢
    察官提起公訴，於民國（下同）99年7月5日移送原審法院，
    經法官訊問後，認被告涉犯恐嚇罪嫌，犯罪嫌疑重大，並有
    反覆實施之虞，符合刑事訴訟法第101條之1第1項第4款之規
    定，非予羈押，顯難進行審判或執行，有羈押之必要，但無
    禁見之必要，乃於訊問後諭命羈押。
二、抗告意旨略以：(一)本案被告甲○○就其所犯非法持有械彈罪
    部分，自承辦員警查訪伊始即已坦承不諱，並主動帶同員警
    取出扣案械彈。(二)被告案發時主觀上並無恐嚇他人之故意，
    客觀上亦無構成恐嚇罪所需「惡害通知」行為，單以告訴人
    所述有關持械敲打櫃臺要求老闆出來講等指述，是否即認涉
    犯刑法第305 條恐嚇危害安全罪嫌重大實非無疑，況僅有告
    訴人片面指述，別無其他事證，是否足堪認定被告有反覆實
    施該罪之虞，而合於羈押要件，亦屬有疑。查被告與告訴人
    本為夫妻，離異後仍互有往來及同居事實，此以被告將母親
    奠儀借予告訴人兄長並簽署本票，可茲證明被告仍對告訴人
    有深厚感情，又告訴人於99年4 月底無預警與被告分手，被
    告試圖挽留乃屬常情，當不可能做出如告訴人所稱持槍要脅
    不能分手之愚蠢行為。倘被告確係亟惡之徒，何需為區區十
    餘萬債務循正當法律途徑向法院聲請核發支付命令？又案發
    當日被告至告訴人餐廳，僅係答謝告訴人允諾今年其父母仍
    由被告於報稅時申報撫養之事，當日被告主觀純然就餐廳服
    務態度惡劣而在酒後為情緒過當之宣洩，並非出於情感糾紛
    之故，亦無所謂之即將施加惡害之意，在無其他事證或人證
    ，僅以告訴人片面指述即認被告會有再犯之虞而予羈押，已
    認有未憑證據認定事實之違誤，此一羈押處分當無維持之理
    。(三)被告並無前科且有正當職業，素行良好，現因本案遭到
    羈押，公司營運及家庭生計已受到嚴重影響，權衡羈押手段
    及欲達目的間之關連性，本案是否僅有採行羈押被告此一罪
    後手段始足以確保被告不致再犯，確有再行斟酌之餘地。為
    此狀請撤銷原裁定云云。
三、按被告經法官訊問後，認為犯罪嫌疑重大，有事實足認有反
    覆實施同一犯罪之虞，非予羈押顯難進行追訴、審判或執行
    者，得羈押之，刑事訴訟法第101條之1定有明文。所謂「犯
    罪嫌疑重大」，係指有具體事由足令人相信被告很可能涉嫌
    犯罪即足當之，與認定犯罪事實所依憑之證據需達無合理懷
    疑之程度者不同。次按，刑事被告經訊問後，於必要時得羈
    押之，所謂必要與否，自應按照訴訟進行程度，及一切情事
    ，由法院斟酌認定（最高法院29年度抗字第57號判例意旨參
    照）。又羈押被告之目的，在於確保訴訟程序之進行、證據
    之存在及真實，而被告有無羈押之必要，法院自得就具體個
    案情節予以斟酌決定，如就客觀情事觀察，法院之羈押裁定
    在目的與手段間衡量並無違反比例原則，即難謂違法或不當
    可言。
四、經查，被告涉犯刑法第305 條恐嚇危害安全罪、槍砲彈藥刀
    械管制條例第8條第4項之罪嫌，被告僅坦承持有改造手槍及
    子彈罪，就其餘起訴之恐嚇危安罪部分仍否認犯罪（詳見99
    年度偵字第15111 號卷第33頁），然觀起訴書所附相關證人
    證詞、扣案證物及內政部警政署刑事警察局99年6 月28日刑
    鑑字第0990072620號卷槍枝鑑定書乙件為佐（詳見上揭卷第
    6 至23、51至55頁），足認其犯罪嫌疑重大，被告持槍前往
    前妻姜玟如就職之餐廳消費，其行為已具危險性，又被告基
    於債務及感情因素，僅因與姜玟如發生言語衝突，即率予憤
    怒掏出具殺傷力之改造手槍敲打餐廳櫃臺，以此方式在公眾
    場合持槍恐嚇告訴人，可見被告之情緒控制不佳，被告犯後
    復將槍枝放置其所使用之汽車，其隨時持以犯案之可能性亦
    高，又槍枝之危害性及對人產生之威嚇性均大，以被告如此
    之行為模式，應認有反覆實施恐嚇犯嫌之虞，從而原審斟酌
    全案卷證，認被告有刑事訴訟法第101條之1第1項第4款之事
    由，對被告為「預防性羈押」，以保護社會安全措施之目的
    ，尚非無據，並有其必要性，且在目的與手段間之衡量，並
    無違反比例原則，原審裁定羈押於法並無不合，抗告意旨徒
    以被告無再犯之虞及不符比例原則云云指摘原裁定不當，並
    無理由，應予駁回。
據上論結，應依刑事訴訟法第412條，裁定如主文。
中    華    民    國    99    年    7     月    22    日
                  刑事第二十一庭審判長法  官  蔡聰明
                                      法  官  許永煌
                                      法  官  趙文
以上正本證明與原本無異。
不得抗告。
                                      書記官  葉金發
中    華    民    國    99    年    7     月    23    日

司法院資訊處製作；財團法人民間司法改革基金會備份。
